---
title: "Análisis de Potenciales Leales en San Pablo"
output: html_notebook
---

Paquetes

```{r}
require(tidyverse)
```


Exportamos la base de datos obtenida de la ShinyApp-RFM.

```{r}
df_pl <- read.table(here::here("data", "potenciales_leales.txt"),
           header = T,
           sep = ",")
```

```{r}
head(df_pl)
```

Seleccionamos los clientes que realizaron compras en el último año

```{r}
df_pl %>% filter(Semestre %in% c("2019_S1","2019_S2") )
```


```{r}
cliente_19 <- df_pl %>% filter(Semestre %in% c("2019_S1","2019_S2") ) %>% 
  select(Id_cliente) %>% 
  unique() %>% 
  pull()
```

¿Quiénes son los que realizaron la última compra en 2019 y estan en un nivel de "Peligro"?

```{r}
df_pl %>% filter(Semestre %in% c("2019_S1","2019_S2") & Value=="Average" )
```

```{r}
cliente_average <- df_pl %>% filter(Semestre %in% c("2019_S1","2019_S2") & Value=="Average" ) %>% 
  select(Id_cliente) %>% 
  unique() %>% pull()

```


¿Cómo fue el comportamiento de compra de estos tres clientes?

```{r}
df_pl %>% dplyr::filter(Id_cliente %in% cliente_average)

```


¿Cuánto corresponde el total de compra y ganacia de los clientes, con respecto a todo el grupo segmentadoen el 2019?


```{r}
df_pl %>% filter(Id_cliente %in% cliente_19) %>% 
  group_by(Id_cliente, Value) %>% 
  summarise(Total=sum(Total),
            Ganancia=sum(Ganancia)) %>% 
  ggplot(aes(x=Id_cliente))+
  geom_col(aes(y=Total,fill="Venta" ),fill="#fc4e2a")+
  geom_col(aes(y=Ganancia, fill="Ganancia"), fill="#78c679")+
  geom_text(aes(y=Total,label=Value), alpha=0.8, size=2.5, vjust=-0.9)+
  theme_light()+
  labs(x="ID", y="Total")+
  theme(axis.text.x = element_text(size = rel(0.9), angle = 90))

```

Y cómo es con respecto a todo el grupo segmentado durante todos los años de análisis?

```{r}
df_pl %>%  
  group_by(Id_cliente, Value) %>% 
  summarise(Total=sum(Total),
            Ganancia=sum(Ganancia)) %>% 
  ggplot(aes(x=Id_cliente))+
  geom_col(aes(y=Total,fill="Venta" ),fill="#fc4e2a")+
  geom_col(aes(y=Ganancia, fill="Ganancia"), fill="#78c679")+
  geom_text(aes(y=Total,label=Value), alpha=0.8, size=2.5, vjust=-0.9)+
  theme_light()+
  labs(x="ID", y="Total")+
  theme(axis.text.x = element_text(size = rel(0.9), angle = 90))
```

Asignamos GIFTCard con un monto correspondiente al 20% del total de su mayor monto de compra

```{r}
df_pl %>% filter(Id_cliente %in% cliente_average) %>% 
  group_by(Id_cliente) %>% 
  summarise(MontoGIFT=max(Total)*0.20)
```

¿Qué pasó con los clientes que estaban en peligro?

```{r}
df_pl %>% filter(Value=="Average" & Semestre!="2019_S2")
```

```{r}
df_pl %>% filter(Value=="Average") %>% 
  group_by(Id_cliente, Semestre) %>% 
  summarise(Total=sum(Total)) %>% 
  ggplot(aes(x=Id_cliente, y=Total))+
  geom_col(fill="#fc4e2a")+
  geom_text(aes(label=Semestre), size=3, vjust=2)+
  theme_light()
```

Cada uno realizó una única compra en cada año. ¿Seguirán activos en nuestra empresa?

```{r}
liente_perdido <- df_pl %>% filter(Value=="Average" & Semestre!="2019_S2") %>% 
  select(Id_cliente) %>% unique() %>% pull()
```

Subimos base de datos de nuestra supertienda

```{r}
supertienda <- read.csv(here::here("data", "Supertienda_rfm.csv"),
         header = T,
         sep = ",",
         encoding = "UTF-8")
```

Buscamos los clientes en nustra base de datos

```{r}
supertienda %>% filter(Id_cliente %in% liente_perdido)


```

```{r}

supertienda %>% filter(Id_cliente %in% liente_perdido & Estado=="São Paulo")

```

```{r}
supertienda %>% filter(Id_cliente %in% liente_perdido & Semestre %in% c("2019_S1", "2019_S2"))
```

